臺灣苗栗地方法院刑事判決
110年度交易字第370號
公  訴  人  臺灣苗栗地方檢察署檢察官
被      告  黃康杰



上列被告因公共危險案件，經檢察官聲請以簡易判決處刑（110
年度撤緩偵字第23號），本院認不宜以簡易判決處刑（110年度
苗交簡字第763號），改依通常程序審理，判決如下：
    主  文
本件公訴不受理。
    理  由
一、聲請簡易判決處刑意旨略以：被告黃康杰於民國109年9月14
    日中午，在苗栗縣頭份市路邊飲用1瓶保力達後，明知吐氣
    酒精濃度達每公升0.25毫克以上者，不得駕駛動力交通工具
    ，猶騎乘車牌號碼000-000號普通重型機車返家。嗣於同日1
    3時28分許，在苗栗縣○○市○○○路00號前為警攔檢，並於同日
    13時33分許，對其施以吐氣酒精濃度測試，測得其呼氣酒精
    濃度達每公升0.31毫克，因認被告係犯刑法第185條之3第1
    項第1款之酒後駕駛動力交通工具之公共危險罪嫌等語。
二、按起訴之程序違背規定者，法院應諭知不受理之判決，且此
    項判決得不經言詞辯論為之，刑事訴訟法第303 條第1 款、
    第307 條分別定有明文。又檢察官聲請以簡易判決處刑之案
    件，法院於審理後，認應為不受理判決之諭知者，應適用通
    常程序審判之，刑事訴訟法第452條、第451條之1第4項第3
    款亦有明文。次按被告於緩起訴期間內，有違背刑事訴訟法
    第253 條之2 第1 項各款應遵守或履行事項之情形者，檢察
    官得依職權撤銷原處分，繼續偵查或起訴；檢察官依刑事訴
    訟法第253 條之3 規定為撤銷緩起訴，應製作處分書敘述其
    處分之理由，並應以正本送達於告訴人、告發人、被告及辯
    護人；被告接受撤銷緩起訴處分書後，得於7 日內以書狀敘
    述不服之理由，經原檢察官向直接上級法院檢察署檢察長或
    檢察總長聲請再議，刑事訴訟法第253 條之3 第1 項第3 款
    、第255 條第1 項、第2 項、第256 條之1 第1項亦有明文
    。考其立法意旨，乃「撤銷緩起訴處分」性質上屬檢察官之
    處分行為，事關被告之權益，除應使被告知悉此一攸關權益
    之處分理由，亦「應賦予被告就檢察官撤銷緩起訴處分有聲
    明不服之救濟機會」。準此，被告經檢察官為緩起訴處分確
    定，於緩起訴期間內，有法定列舉之撤銷原緩起訴處分之情
    形者，檢察官固得依職權或依告訴人之聲請撤銷原處分，繼
    續偵查或起訴（或聲請簡易判決處刑），惟其起訴（或聲請
    簡易判決處刑）仍應受同法第255 條第1 項、第2 項規定之
    限制，以該撤銷緩起訴處分書合法送達被告為前提，如該撤
    銷緩起訴處分書未依法送達被告，則再議期間亦無從起算，
    該撤銷緩起訴處分即處於尚未確定之狀態，與原緩起訴處分
    未經撤銷無異。故檢察官如未踐行上開法定撤銷緩起訴處分
    程序，其後就同一事實（即同一被告之事實上同一案件）逕
    行起訴或聲請簡易判決處刑，應視其原緩起訴期間已否屆滿
    ，而依法處理；①如原緩起訴期間尚未屆滿，因其起訴（或
    聲請簡易判決處刑）係違背刑事訴訟法第253 條之3 第1 項
    第3 款以原緩起訴處分已經合法撤銷為前提之規定，應認其
    起訴（或聲請簡易判決處刑）之程序違背規定，依同法第30
    3 條第1 款之規定，諭知不受理之判決；②於原緩起訴期間
    已屆滿，應認其起訴（或聲請簡易判決處刑）違反「緩起訴
    期滿未經撤銷，而違背第260 條之規定再行起訴」，依同法
    第303 條第4 款之規定，諭知不受理之判決，始為適法（最
    高法院100 年度台非字第46號、第78號、96年度台非字第23
    2號判決意旨參照）。
三、經查：
（一）本件被告因於109年9月14日吐氣所含酒精濃度達每公升0.
      25毫克以上而駕駛動力交通工具，經臺灣苗栗地方檢察署
      檢察官於109年9月23日以109年度偵字第5620號為緩起訴
      處分確定，處分書內載明緩起訴期間為1年，被告並應於
      緩起訴處分確定之日起6個月內，向公庫支付新臺幣3萬元
      ；並於緩起訴處分確定日起6個月內，參加該署舉辦之防
      制酒駕法治教育活動1場，該緩起訴期間為109年10月16日
      起至110年10月15日止。嗣前開緩起訴處分期間尚未屆滿
      前，檢察官即以被告未履行緩起訴處分所命之上開事項為
      由，於110年9月27日以110年度撤緩字第83號處分書撤銷
      前開緩起訴處分，並以110年度撤緩偵字第23號就被告上
      開犯行聲請簡易判決處刑等情，有緩起訴處分書、緩起訴
      處分命令通知書、撤銷緩起訴處分書及臺灣高等法院被告
      前案紀錄表各1份在卷可稽，堪以認定。
（二）按刑事訴訟文書之送達，除刑事訴訟法有特別規定外，準
      用民事訴訟法之規定，而送達於應受送達人之住居所、事
      務所或營業所行之，送達於該等處所不獲會晤應受送達人
      ，又不能將文書付與有辨別事理能力之同居人或受僱人為
      補充送達者，固得將文書寄存送達地之自治或警察機關，
      並作送達通知書，黏貼於應受送達人之住居所、事務所或
      營業所門首，以為送達。然所謂住所，係以久住之意思住
      於一定處所，戶籍地址係依戶籍法關於戶籍登記之行政管
      理規定所為登記之事項，並非為認定住所之唯一標準。倘
      事實上應受送達人未居住戶籍地，而逃亡、藏匿或所在地
      不明，猶以其戶籍地為送達處所，送達刑事訴訟文書，縱
      寄存於其戶籍地之警察機關以為送達，亦不生向本人送達
      之效力（最高法院110年度台上字第2445號、第4542號等
      判決意旨參照）。查被告設籍於「苗栗縣○○市○○○路000巷
      00號6樓」，有其個人基本資料在卷可稽（見撤緩字卷第9
      頁）；又前揭撤銷緩起訴處分書經於110年10月14日送達
      至被告之住所「苗栗縣○○市○○○路000巷00號6樓」，因未
      獲會晤本人，亦無受領文書之同居人或受僱人，而將撤銷
      緩起訴處分書寄存於頭份派出所，固有臺灣苗栗地方檢察
      署送達證書1份在卷可稽（見撤緩字卷第22頁）。然經員
      警於110年10月14日19時許至苗栗縣○○市○○○路000巷00號6
      樓查訪，經詢問該大樓社區管理員，該戶已於110年年初
      賣給其他住戶，被告已無居住該處，此有員警職務報告1
      份附卷可憑（見撤緩字卷第24頁），且觀諸109年度緩護
      命字第718號卷所附被告於110年2月18日填寫之緩起訴被
      告基本資料表，其上載明之現住地址為「苗栗縣○○市○○街
      000巷0弄00號」，又稽諸109年度緩字第968號卷所附資料
      ，臺灣苗栗地方檢察署檢察官於辦理前開緩起訴處分之執
      行案件時，所定3次應到日期即109年12月2日、110年2月2
      4日、110年3月24日之執行傳票，亦均有送達至「苗栗縣○
      ○市○○街000巷0弄00號」，是於公訴人送達撤銷緩起訴處
      分書時，被告事實上未居住戶籍地即苗栗縣○○市○○○路000
      巷00號6樓，而係居住在苗栗縣○○市○○街000巷0弄00號，
      揆諸前揭說明，縱寄存於其戶籍地之警察機關以為送達，
      亦不生向被告本人送達之效力，故本件撤銷緩起訴處分書
      並未合法送達被告。
四、綜上所述，上開撤銷緩起訴處分書既未依法送達被告，其再
    議期間即無從起算，該撤銷緩起訴處分仍處於尚未確定之狀
    態，與原緩起訴處分未經撤銷無異。故檢察官於原緩起訴期
    間屆滿後之110年12月9日向本院聲請簡易判決處刑，因其聲
    請簡易判決處刑違反「緩起訴期滿未經撤銷，而違背第260 
    條之規定再行起訴」，爰依同法第303條第4款、第307條之
    規定，不經言詞辯論，逕為不受理之判決。
據上論斷，應依刑事訴訟法第303 條第4 款、第307 條、第452
條，判決如主文。 
中　　華　　民　　國　　111 　年　　2 　　月　　8 　　日
                  刑事第二庭  法　官　林信宇
以上正本證明與原本無異。　　　　　　　　　　　　　　　　
如不服本判決應於收受判決後20日內向本院提出上訴書狀，並應
敘述具體理由。其未敘述上訴理由者，應於上訴期間屆滿後20日
內向本院補提理由書(均須按他造當事人之人數附繕本)「切勿逕
送上級法院」。告訴人或被害人如對本判決不服者，應具備理由
請求檢察官上訴，其上訴期間之計算係以檢察官收受判決正本之
日期為準。　　　　　　　　　　　　　　　　　　　　　　　
                              書記官  林佩萱  
中　　華　　民　　國　　111 　年　　2 　　月　　8 　　日